【裁判字號】    97,交聲,935
【裁判日期】    971111
【裁判案由】    違反道路交通管理處罰條例聲明異議
【裁判全文】
臺灣士林地方法院交通事件裁定         97年度交聲字第935號
原處分機關  臺北市交通事件裁決所
異  議  人
即受處分人  甲○○
上列異議人即受處分人因違反道路交通管理處罰條例案件，對於
臺北市交通事件裁決所於民國97年8 月1 日所為之裁決（北市裁
罰字第裁22-A00WD4948號），聲明異議，本院裁定如下：
    主  文
異議駁回。
    理  由
一、按「汽車行駛於道路上，其駕駛人或前座乘客未繫安全帶者
    ，處駕駛人新臺幣1 千5 百元罰鍰。」，道路交通管理處罰
    條例第31條第1項定有明文。
二、原處分意旨略以：異議人即受處分人於民國97年5 月28日18
    時26分許駕駛車號9885-EG 號自小客車行經臺北市○○○路
    與民權東路口時，經臺北市政府警察局中山分局中山交通分
    隊員警舉發「汽車行駛於一般道路上汽車駕駛人未擊安全帶
    」之違規，爰依道路交通管理處罰條例第31條第1 項，裁處
    異議人新臺幣（下同）1 千5 百元。
三、聲明異議意旨略稱：當時異議人是先把安全帶綁好才從中山
    北路的巷子轉出來，且舉發員警應提供採證照片始足證明違
    規行為，爰聲明異議，請求撤銷原處分。
四、查本件異議人自承確於前揭時間駕駛車輛行經上開地點，而
    證人即當日舉發之員警吳明華於本院訊問中具結證稱：當天
    伊執行17到19時在中山北路跟民權東路的交通勤務，在18時
    26分左右發現異議人駕駛車號9885-EG 自小客車從中山北路
    南往北慢車道行駛過來，沒有綁安全帶，伊拿起相機要拍時
    異議人有發現，就趕快拉好安全帶，所以伊在拍照的時候異
    議人已經綁好安全帶了，伊把他攔下，他說他從中山北路柯
    達飯店即中山北路137 巷一邊轉出來一邊拉安全帶，到這邊
    綁好時就被伊攔停。舉發當時是夏天，天色沒有那麼早暗，
    伊都看得清楚，也確實有看到異議人本來沒有繫安全帶等語
    （見本院卷第16頁），而異議人自承與證人並無仇怨（見本
    院卷第27頁），證人當無甘冒偽證刑責無故誣陷異議人之理
    ，是其證言應足採信，且經本院勘驗證人庭呈當日舉發過程
    錄製之錄音光碟1 片，當日異議人確有自承其所駕駛之車輛
    在行駛中，其從中山北路2 段137 巷轉出來時沒有把安全帶
    綁起來等語，有該片光碟、光碟內容之錄音譯文及本院當庭
    勘驗筆錄各1 份在卷可稽（見本院卷第20、23、27頁），異
    議人對上開光碟、譯文及勘驗結果亦無爭執（見本院卷第27
    頁），堪認異議人確有本件違規事實無疑。至異議人雖另稱
    證人當日未先告知有錄音，其未同意證人錄製上開光碟云云
    ，惟按法院受理有關交通事件，準用刑事訴訟法之規定；又
    除法律另有規定外，實施刑事訴訟程序之公務員因違背法定
    程序取得之證據，其有無證據能力之認定，應審酌人權保障
    及公共利益之均衡維護，道路交通管理處罰條例第89條、刑
    事訴訟法第158 條之4 分別定有明文，查本件縱認證人於執
    行舉發勤務時未預先告知異議人正在進行錄音，其取得上開
    光碟之程序有所瑕疵，惟當日證人已詳盡告知異議人有何違
    規情事，向異議人進行確認，給予異議人陳述意見之機會後
    ，依法開立違規單，並告知申訴管道，有上開譯文在卷可佐
    （見本院卷第23頁），侵害異議人權利之情節顯非極重，衡
    以本件異議人之違規情事所涉及道路安全公共利益之均衡維
    護，本院認上開錄音光碟仍具有證據能力無疑。從而，異議
    人上開所辯，洵不足採，堪認異議人確有本案行駛中未繫安
    全帶之違規事實無疑，原處分機關依據道路交通管理處罰條
    例第31條第1 項規定，裁處異議人1 千5 百元罰鍰，並無違
    誤，本件聲明異議核無理由，應予駁回。
據上論斷，依道路交通案件處理辦法第19條，裁定如主文。
中    華    民    國    97    年    11    月    11    日
                  交通法庭    法  官  黃珮茹
以上正本證明與原本無異。
如不服本裁定應於送達後5日內向本院提出抗告狀。
                              書記官  張馨尹
中    華    民    國    97    年    11    月    11    日


司法院資訊處製作；財團法人民間司法改革基金會備份。
